【裁判字號】    89,交上訴,65
【裁判日期】    890229
【裁判案由】    過失致死等
【裁判全文】
臺灣高等法院臺南分院刑事判決              八十九年度交上訴字第六五號    Ｇ
      上  訴  人  臺灣臺南地方法院檢察署檢察官
      被      告  甲  ○  ○
右上訴人因被告過失致死等案件，不服臺灣臺南地方法院八十八年度交訴字第二一三
號，中華民國八十八年十一月十八日第一審判決（起訴案號：臺灣臺南地方法院檢察
署八十八年度偵字第八三四二號），提起上訴，本院判決如左：
      主      文
上訴駁回。
      理      由
一、公訴意旨略以：甲○○受僱於友興交通公司之司機，係以駕駛為業務之人，於民
    國八十八年六月三十日凌晨一時五十分許，酒後（事故後測得甲○○吐氣所含酒
    精成份達每公升０．二七毫克）駕駛車牌號碼ＫＶ－三七五號貨櫃曳引車，沿國
    道一號高速公路自台中往高雄由北向南方向行駛，途經該公路三二二公里處附近
    時，應注意汽車行進中駕駛人應注意車前狀況，並隨時採取必要之安全措施，及
    飲酒後其吐氣所含酒精成份超過每公升０．二五毫克以上者，不得駕車之規定，
    而肇事，因認甲○○另涉有刑法第一百八十五條之三規定之罪嫌（過失致死部分
    已判決確定）。
二、按刑法第一條規定，行為之處罰，以行為時之法律有明文規定者為限。故我國刑
    法係採罪刑法定主義。民國八十八年四月二十一日修正公布之刑法第一百八十五
    條之三規定：服用毒品、麻醉藥品、酒類或其他相類之物，不能安全駕駛動力交
    通工具而駕駛者，構成不能安全駕駛動力交通工具之公共危險罪。時下最常見者
    ，為服用酒類過量不能安全駕駛動力交通工具，惟所謂服用酒類過量不能安全駕
    駛動力交通工具之標準為何？根據歐、美國家統計，飲酒後吐氣所含酒精成份達
    每公升０、五五毫克以上者，其駕車之肇事率為通常人之十倍。故目前我國實務
    上咸以此據為服用酒類過量而不能安全駕駛動力交通工具成為刑法第一百八十三
    條之三之犯罪構成要件之標準。查本件被告飲酒後其吐氣所含酒精成份為０、二
    七毫克，充其量僅祇是違反道路交通安全規則第一百十四條第二款所定０、二五
    毫克之違規標準，係屬行政罰鍰之範圍，如應負刑事責任時，祇得依道路交通管
    理處罰條例第八十六條第一項規定加重其刑而已，尚難以刑法第一百八十五條之
    三之公共危險罪相繩。被告此部分之行為尚屬不罰，原審因而諭知被告無罪，核
    無不合，檢察官上訴意旨仍執起訴意旨指摘原判決不當，為無理由，應予駁回。
據上論結，應依刑事訴訟法第三百六十八條，判決如主文。
本案經檢察官王碧霞到庭執行職務。
中    華    民    國      八十九      年      二      月      二十九    日
                                  臺灣高等法院臺南分院刑事第四庭
                                      審判長法官  陳    義    仲
                                            法官  徐    財    福
                                            法官  宋    明    蒼
右正本證明與原本無異。
不得上訴。
                                      法院書記官  余    素    美
中    華    民    國      八十九      年      三      月     二         日


司法院資訊處製作；財團法人民間司法改革基金會備份。
